臺灣板橋地方法院刑事判決　　　　　　　96年度訴字第2905號
公　訴　人　臺灣板橋地方法院檢察署檢察官
被　　　告　甲○○
上列被告因違反毒品危害防制條例案件，經檢察官提起公訴（96
年度毒偵字第3741號、4049號），本院依簡式審判程序，判決如
下：
    主  文
甲○○施用第一級毒品，累犯，處有期徒刑玖月，扣案之第一級
毒品海洛因壹包（淨重零點貳陸公克）沒收銷燬，海洛因包裝袋
壹只（重零點貳貳公克）沒收；又施用第二級毒品，累犯，處有
期徒刑伍月，扣案之第二級毒品甲基安非他命捌包（驗餘合計毛
重伍點零柒柒公克）、甲基安非他命殘渣袋捌只內之安非他命殘
渣（量微無法秤重），均沒收銷燬，甲基安非他命包裝袋拾陸只
、安非他命吸食器壹個、玻璃球吸食器壹個、分裝袋拾貳只，
均沒收；又施用第二級毒品，累犯，處有期徒刑伍月，扣案之第
二級毒品甲基安非他命貳包（驗餘合計毛重壹點壹捌伍公克），
均沒收銷燬，甲基安非他命包裝袋貳只，均沒收；應執行有期徒
刑壹年伍月，扣案之第一級毒品海洛因壹包（淨重零點貳陸公克
）、第二級甲基毒品安非他命拾包（驗餘合計毛重陸點貳陸貳公
克）、甲基安非他命殘渣袋捌只內之安非他命殘渣（量微無法秤
重），均沒收銷燬，海洛因包裝袋壹只（重零點貳貳公克）、甲
基安非他命包裝袋拾捌只、安非他命吸食器壹個、玻璃球吸食器
壹個、分裝袋拾貳只，均沒收。
    事  實
一、甲○○前於民國九十年間因施用第二級毒品案件，經臺灣桃
    園地方法院以九十年度毒聲字第四三七七號裁定送觀察、勒
    戒後，認有繼續施用毒品傾向，經同院九十一年度毒聲字第
    一○一八號裁定施以強制戒治，再經同法院以九十一年度毒
    聲字第二六八九號裁定停止戒治，所餘期間付保護管束，於
    九十一年十月九日釋放，並於九十二年四月十六日保護管束
    期滿執行完畢。另因施用及販賣毒品等案件，經本院以八十
    六年度訴字第九八號分別判處有期徒刑三月、五年二月，並
    定應執行刑為有期徒刑五年四月，經最高法院以八十七年度
    臺上字第一七五號判決駁回上訴確定，於八十九年十月二十
    一日因縮短刑期假釋出監並付保護管束，嗣因撤銷假釋入監
    執行殘刑，甫於九十四年八月二十九日縮短刑期執畢出監。
    詎其仍不知悔改，明知海洛因、甲基安非他命（以下稱安非
    他命）係毒品危害防制條例所列之第一級、第二級毒品，依
    法不得持有、施用，仍基於施用海洛因及安非他命之犯意，
    分別為下列行為：於九十六年五月十日下午五時在臺北縣板
    橋市○○路○段一百六十三巷十九號一樓以玻璃球吸食器施
    用第二級毒品安非他命一次；於九十六年五月二十三日上午
    十時許在臺北縣樹林市○○路三百四十九號卡爾卡頌汽車旅
    館一一五號房內以香菸沾取燃燒之方式施用第一級毒品海洛
    因一次；於同日下午十一時許，在上址以吸食器施用第二級
    毒品安非他命一次（起訴事實業經到庭實施公訴檢察官特定
    犯罪日期）。嗣為警先於九十六年五月十日晚間九時許，在
    上開臺北縣板橋市○○路○段一百六十三巷十九號一樓內查
    獲，並扣得其所有並供己施用之第一級毒品海洛因一包（淨
    重○點二六公克，毛重○點四八公克）、第二級毒品安非他
    命八包（合計毛重五點○九公克）、其所有供其施用安非他
    命所用之安非他命吸食器一個、玻璃吸食器一個、分裝袋三
    十二只、其所有施用安非他命所餘之安非他命殘渣袋八只等
    物；後於同年月二十四日凌晨一時許，為警在上開卡爾卡頌
    汽車旅館一一五號房內查獲，並扣得其所有並供己施用之安
    非他命二包（合計共毛重一點二公克），經驗尿後查知上情
    。
二、案經臺北縣政府警察局土城分局及樹林分局報告臺灣板橋地
    方法院檢察署檢察官偵查起訴。本院於準備程序進行中，甲
    ○○就被訴事實為有罪之陳述，經告知簡式審判程序之旨，
    並聽取各當事人之意見後，本院合議庭裁定由受命法官獨任
    進行簡式審判程序。
    理  由
一、訊據被告甲○○就上揭犯罪事實於本院審理時自白不諱，其
    於九十六年五月十日及同年月二十四日經警查獲後採集尿液
    鑑驗結果，確分別呈安非他命類及嗎啡類、安非他命類陽性
    反應，有臺灣檢驗科技股份有限公司濫用藥物尿液檢驗報告
    二紙在卷足證，扣案之白色粉末一包（淨重○點二六公克）
    、透明結晶八包（合計毛重五點○九公克，驗餘合計毛重五
    點○七七公克）、透明結晶二包（合計毛重一點二公克，驗
    餘合計毛重一點一八五公克），經鑑驗後分別認係第一級毒
    品海洛因及第二級毒品安非他命，分別有法務部調查局九十
    六年六月五日調科壹字第０９６２３０４９０１０號函一紙
    、臺灣檢驗科技股份有限公司濫用藥物檢驗報告二紙在卷可
    查，扣案之安非他命殘渣袋八只內之殘渣，被告自承係施用
    安非他命所餘，且因施用該批安非他命導致尿液呈安非他命
    陽性反應，業據其供呈在卷（九十六月十月一日審判筆錄）
    ，亦足認該安非他命殘渣袋內之殘渣為第二級毒品安非他命
    無疑。另有扣案之安非他命吸食器一個、玻璃吸食器一個、
    分裝袋三十二可佐，只足認被告前揭自白與事實相符，堪予
    採信。被告前於九十年間因施用第二級毒品案件，經臺灣桃
    園地方法院以九十年度毒聲字第四三七七號裁定送觀察、勒
    戒後，認有繼續施用毒品傾向，經同院九十一年度毒聲字第
    一○一八號裁定施以強制戒治，再經同院以九十一年度毒聲
    字第二六八九號裁定停止戒治，所餘期間付保護管束，於九
    十一年十月九日釋放，並於九十二年四月十六日保護管束期
    滿執行完畢，有臺灣高等法院被告前案前科紀錄表一份附件
    可查，從而被告於前次強制戒治執行完畢釋放後，五年內再
    犯毒品危害防制條例第十條之罪，與毒品危害防制條例第二
    十三條第二項之起訴條件符合，被告犯行洵堪認定，自應依
    法論科。
二、核被告所為，係犯毒品危害防制條例第十條第一項、第二項
    之施用第一級毒品罪及第二級毒品罪。其於施用前後持有第
    一級毒品海洛因及持有第二級毒品安非他命之低度行為，應
    分別為施用之高度行為所吸收，均不另論罪。被告所犯前開
    三罪間，犯意各別，行為互殊，應分論併罰（起訴罪數業經
    到庭實施公訴檢察官依最高法院九十六年度第九次刑庭會議
    決議意旨更正）。被告前因施用及販賣毒品等案件，經本院
    以八十六年度訴字第九八號分別判處有期徒刑三月、五年二
    月，並定應執行刑為有期徒刑五年四月，經最高法院以八十
    七年度臺上字第一七五號判決駁回上訴確定，於八十九年十
    月二十一日因縮短刑期假釋出監並付保護管束，嗣因撤銷假
    釋入監執行殘刑，甫於九十四年八月二十九日縮短刑期執畢
    ，有臺灣高等法院被告前案紀錄表一份附卷可查，被告於有
    期徒刑執行完畢後，五年之內故意犯本案有期徒刑以上之罪
    ，應依刑法第四十七條第一項累犯之規定，加重其刑。爰分
    別審酌被告有麻藥、毒品、竊盜等前科，素行不佳，有前揭
    臺灣高等法院被告前案紀錄表可參，明知毒品危害之烈，竟
    復施用，且於首次查獲後竟不知警惕，再次犯罪，顯示自行
    戒除毒品之意志薄弱，應予非難，兼衡其於本院審理時自知
    事證明確，未為無謂辯解而坦承犯行，且其施用毒品犯行所
    生危害，主要以自戕身心健康為主，對於他人生命、身體、
    財產等法益，尚未查得重大直接危害等一切情狀，分別量處
    如主文所示之刑，並定其應執行刑，以示懲儆。
三、扣案之第一級毒品海洛因一包（淨重○點二六公克）、第二
    級毒品安非他命八包（合計毛重五點○九公克，驗餘合計毛
    重五點○七七公克）、第二級毒品安非他命二包（合計毛重
    一點二公克，驗餘合計毛重一點一八五公克）、安非他命殘
    渣袋八只內之安非他命殘渣（量微無法秤重），為本案查獲
    之毒品，又被告自承上開毒品均為其所有供己施用之物，應
    分別依毒品危害防制條例第十八條第一項規定諭知沒收銷燬
    。扣案之海洛因包裝袋一只（空包裝重○點二二公克）、上
    揭安非他命包裝袋八只、二只、八只、安非他命吸食器一個
    、玻璃球吸食器一個、分裝袋三十二只等物均為被告所有，
    分別供其施用海洛因及安非他命所使用之物，業據其供承在
    卷，爰分別依刑法第三十八條第一項第二款之規定併予宣告
    沒收。
據上論斷，應依刑事訴訟法第273 條之1 第1 項、第299 條第1
項前段，毒品危害防制條例第10條第1 項、第2 項、第23條第2
項，刑法第11條前段、第47條第1 項、第38條第1 項第2 款、第
51條第5 款，判決如主文。
本案經檢察官靳開聖到庭執行職務。
中　　華　　民　　國　　96　　年　　10　　月　　26　　日
                  刑事第三庭  法  官  王偉光
以上正本證明與原本無異
如不服本判決應於送達後10日內附理由向本院提出上訴狀
                              書記官　陳怡君
中　　華　　民　　國　　96　　年　　10　　月　　26　　日
附錄本案論罪科刑法條全文：
毒品危害防制條例第十條：
施用第一級毒品者，處六月以上五年以下有期徒刑。
施用第二級毒品者，處三年以下有期徒刑。
毒品危害防治條例第十一條：
持有第一級毒品者，處三年以下有期徒刑、拘役或新臺幣五萬元
以下罰金。
持有第二級毒品者，處貳年以下有期徒刑、拘役或新臺幣三萬元
以下罰金。
持有專供製造或施用第一、二級毒品之器具者，處一年以下有期
徒刑、拘役或新臺幣一萬元以下罰金。
持有毒品達一定數量者，加重其刑至二分之一，其標準由行政院
